臺灣高等法院臺中分院刑事判決　　　 94年度交上易字第711號
上　訴　人　臺灣彰化地方法院檢察署檢察官
被　　　告　甲○○○○○ ○○ PHI CHT
上列上訴人因被告公共危險等案件，不服臺灣彰化地方法院94年
度交易字第32號中華民國94年4月19日第一審判決（起訴案號：
臺灣彰化地方法院檢察署94年度偵字第510號），提起上訴，本
院判決如下：
    主      文
上訴駁回。
    事實及理由
一、本案經本院審理結果，認第一審判決認事用法均無不當，應
    予維持，並引用第一審判決書記載之事實、證據及理由（如
    附件）。
二、公訴人上訴意旨略以：甲○○○○○ ○○ PHI CHT係於交通事故發
    生後才施以酒精濃度檢測，經測得酒精濃度即達每公升0.23
    毫克，依常理推斷，酒精濃度會隨時間經過而減少，則其於
    駕車時之酒測呼氣濃度，應已超過法令規定之濃度，可認其
    已不能安全駕駛動力交通工具云云，而指摘原判決不當。
三、經查：被告甲○○○○○ ○○ PHI CHT於九十四年一月九日十四時
    十分許，騎機車行經彰化縣彰化市○○路十五巷台電水源三
    八左一右分二三電線桿附近山路與乙○○發生車禍後，員警
    於同日十五時四十五分對其施以酒精濃度測試，其吐氣所含
    酒精成分為每公升0.23毫克，有酒精測定紀錄表一紙附卷可
    稽（見警卷第9頁）；依卷附之法務部法醫研究所八十七年
    十二月七日法醫所八七文理字Ｏ六一一號函所示，血中酒精
    濃度每小時酒精零級代謝率每小時為0.01至0.015％（ｗ／
    ｖ），取其代謝率對被告較有利之每小時0.01％（ｗ／ｖ）
    計算，往前推算一小時三十分，則被告於同日十四時十分駕
    車肇事時之吐氣所含酒精成分約為每公升0.305毫克《換算
    成血液中酒精濃度為0.061％（ｗ／ｖ）》，與法務部認定
    不能安全駕駛之測試值每公升0.55毫克仍有相當差距；且被
    告駕車當時並無蛇行、搖晃或其他明顯異常之駕駛行為，而
    查獲後亦無腳步不穩、手腳顫抖等顯然無法正常駕駛之情形
    ，有『刑法第一百八十五條之三案件測試觀察紀錄表』一紙
    附卷可稽（見警卷第8頁）；而本件被告雖駕車肇事，惟觀
    卷附之道路交通事故現場圖及機車倒地位置相片（見警卷第
    20、23、25頁），二車撞擊位置略偏向於被告行駛之車道，
    益見被告所辯係因告訴人閃避他車偏向伊車道而肇事為可採
    ，是本件車禍實難認係因被告之過失所造成。原審綜合全案
    卷證，諭知被告無罪之判決，即無不當，公訴人之上訴難認
    有理由，應予駁回。
據上論斷，應依刑事訴訟法第三百七十三條、第三百六十八條，
判決如主文。
本案經檢察官丙○○到庭執行職務。
中　　華　　民　　國　　94　　年　　7 　　月　　20　　日
                刑事第十庭  審判長法　官　林　照　明
                                  法　官　吳　重　政
                                  法　官　唐　光　義
上列正本證明與原本無異。
不得上訴。
                                  書記官　王　麗　珍
中　　華　　民　　國　　94　　年　　7 　　月　　25　　日
                                                      Ｉ
